臺灣臺北地方法院裁定
111年度北秩聲字第5號
原處分機關  臺北市政府警察局大安分局 

聲明異議人
即受處分人  鄭仲凱


上列異議人因違反社會秩序維護法案件，對於臺北市政府警察局
大安分局於民國111年1月5日所為之處分（北市警安分刑字第111
30022802號）聲明異議，本院裁定如下：
    主      文
異議駁回。
    理      由
一、按簡易庭認為聲明異議無理由者，應以裁定駁回之，認為有
    理由者，以裁定將原處分撤銷或變更之；二人以上，共同實
    施違反本法之行為者，分別處罰，其利用他人實施者，依其
    所利用之行為處罰之；故意窺視他人臥室、浴室、廁所、更
    衣室，足以妨害其隱私者，處新臺幣（下同）6,000元以下
    罰鍰，社會秩序維護法第57條第2項、第15條、第83條第1款
    分別定有明文。
二、原處分意旨略以：民國110年11月6日23時52分許，在臺北市
    ○○區○○街000號（Blind Pig by R.D.酒吧）2樓廁所，被害
    人（姓名、年籍資料見本院卷後附證件存置袋內真實姓名對
    照表）如廁中，突遭人開啟廁所門鎖，異議人與他人故意窺
    視，足以妨害被害人隱私，爰依社會秩序維護法第83條第1
    款規定，處異議人罰鍰3,000元等語。
三、異議人聲明異議意旨略以：異議人位於吧台前方之公共走道
    ，為公共區域，任何人皆能自由進出，異議人並未有開啟門
    鎖之動作，亦未有開門窺視之行為。異議人與被害人不相識
    ，亦不知廁所內為何人，也未看到廁所內之任何人事物。並
    無違反社會秩序維護法第83條第1款，為此提出異議請撤銷
    原處分云云。
四、異議人固辯稱其位於公共區域，未開啟門鎖，亦未有開門窺
    視之行為云云。惟查：被害人檢視監視錄影畫面後已確認開
    啟廁所門為孫繼安，還有門口圍觀之蔡岳宇、蔡亞設及異議
    人為故意窺視之人；異議人於警詢時雖係陳稱聽說范文碩在
    廁所內，故由孫繼安開啟廁所門時，伊在旁邊等想要跟范文
    碩說生日快樂後一起離去等情，然異議人顯然當場並未阻止
    孫繼安開啟他人如廁廁所門之行為，可認其與孫繼安就開啟
    廁所門故意窺視廁所內隱私之行為，具有犯意共同與行為分
    擔，足以認定異議人共同侵害受害人如廁隱私之事實。基上
    ，原處分機關依社會秩序維護法第83條第1款規定，處異議
    人3,000元之罰鍰，於法並無不合。異議人以前揭情詞指摘
    原處分不當，請求撤銷原處分，為無理由，應予駁回。
五、爰依社會秩序維護法第57條第2項前段，裁定如主文。 
中　　華　　民　　國　　111 　年　　3 　　月　　18　　日
               臺灣臺北地方法院
　　　　　　     　　　臺北簡易庭  法　官  徐千惠
以上正本係照原本作成。
如不服本裁定，得於裁定書送達之翌日起5日內，以書狀敘述理
由，向本庭（臺北市○○○路0段000巷0號）提起抗告。
中　　華　　民　　國　　111 　年　　3 　　月　　18　　日
　　　　　　　　　　　　　　　　　 書記官　蘇冠璇